臺灣板橋地方法院刑事判決　　　　　　　96年度易字第1495號
聲　請　人　臺灣板橋地方法院檢察署檢察官
被　　　告　甲○○
上列被告因違反毒品危害防制條例案件，經檢察官聲請以簡易判
決處刑〔聲請簡易判決處刑書案號：９５年度毒偵字第７３６２
號、９６年度偵字第１７７５號〕；本院認有刑事訴訟法第４５
１條之１第４項但書之情形，適用通常程序審判，嗣裁定行簡式
審判程序，茲判決如下：
    主  文
甲○○所犯如附表貳所示之罪，各處如附表貳「宣告罪刑」欄所
示罪、刑；減為附表貳「減得之刑」欄所示之刑；應執行有期徒
刑參月，如易科罰金，以新臺幣壹仟元折算壹日，扣案如附表壹
編號一、二所示物品，沒收銷燬之。
    事  實
壹、甲○○前於民國〔下同〕９１年間，因施用毒品案〔臺灣臺
    北地方法院檢察署９１年度毒偵字第９３１號〕，經法院裁
    定送勒戒處所觀察、勒戒後，認無繼續施用毒品之傾向，於
    ９１年６月１０日出勒戒所，復經臺灣臺北地方法院檢察署
    檢察官處分不起訴。甲○○未見悔悟，〔一〕於上示觀察、
    勒戒執行完畢釋放後，伍年內，復基於施用第貳級毒品犯意
    ，於９５年９月２４日晚上９時許，在臺北縣永和市某處舞
    廳內，施用第貳級毒品ＭＤＡ壹次。〔二〕明知大麻係第貳
    級毒品，竟於９５年１０月２７日７時許，在臺北縣中和市
    ○○路２４３之４號，向年籍姓名不詳、綽號『阿強』之男
    子購買附表壹編號二所示大麻壹包，自斯時起持有之。嗣於
    ９５年１０月２７日晚上７時許，在臺北縣中和市○○路２
    ４３之４號３樓查獲，並扣得附表壹編號一所示ＭＤＡ、編
    號二所示大麻。
貳、案經臺北縣政府警察局新莊分局報請臺灣板橋地方法院檢察
    署檢察官偵查起訴。
    理  由
壹、上揭事實，業據被告坦承不諱〔參見本院準備程序筆錄、簡
　　式審判筆錄〕，復有〔一〕扣案如附表壹所示物品。〔二〕
　  扣案物品採證照片〔附９５年度毒偵字第７３６２號卷第１
    ７頁、第１８頁〕。〔三〕臺灣檢驗科技股份有限公司藥物
　　檢驗報告〔附９５年度毒偵字第７３６２號卷第３７頁〕。
　　〔四〕法務部調查局９５年１２月１２日調科壹字第０９５
　  ２３０４５７８０號鑑定書〔附９５年度毒偵字第７３６２
    號卷第３８頁〕等足佐，堪認被告自白情節，與事實相符；
    且查：據醫學文獻所載，服用ＭＤＭＡ類後最長７２小時仍
　　可檢出低量ＭＤＭＡ類反應，業經行政院國軍退除役官兵輔
　　導委員會臺北榮民總醫院於９０年３月２２日〔９０〕北總
  　內字第０２６０７號函示明確，被告到案後，於「９５年１
    ０月２７日晚上９時１０分許」經警採集其尿液檢體，有其
    警詢筆錄足參，距其於『９５年９月２４日晚上９時許』施
    用ＭＤＡ，已『壹月有餘』，因代謝完畢，其尿液檢體中實
    無從檢出毒品反應，自不得以其尿液檢體未檢出毒品反應，
    為有利於被告之論據；本件事證明確，被告之上揭犯行，堪
    予認定。
貳、核被告所為〔壹〕事實欄壹─〔一〕所示犯行，係犯毒品危
    害防制條例第１０條第２項之施用第貳級毒品罪；其因施用
    而持有第貳級毒品ＭＤＡ之低度行為，為施用第貳級毒品之
    高度行為所吸收，不另論罪。〔貳〕事實欄壹─〔二〕所示
　　犯行，係係犯毒品危害防制條例第１１條第２項之持有第貳
　  級毒品罪。末按被告犯罪時間在９６年４月２４日以前，應
    按中華民國九十六年罪犯減刑條例規定減其宣告刑二分之一
    。爰審酌被告犯罪之動機、目的、手段、所致之損害，暨犯
　　罪後態度等一切情狀，量處如主文所示之刑，並諭知減得之
  　刑、應執行之刑、易科罰金之折算標準。
參、扣案如附表壹編號一、二所示物品，係查獲之毒品，依法諭
    知沒收銷燬之。
據上論斷，應依刑事訴訟法第４５２條、第２８４條之１、第２
７３條之１第１項、第２９９條第１項前段，毒品危害防制條例
第１０條第２項、第１１條第２項、第１８條第１項前段，刑法
第１１條前段、第４１條第１項前段、第５１條第５款，中華民
國九十六年罪犯減刑條例第２條第１項第３款、第７條、第１０
條，判決如主文。
本案經檢察官蔡元仕到庭執行職務。
中　　華　　民　　國　　96　　年　　8 　　月　　13  　日
                  刑事第一庭    法　官  陳福來
以上正本證明與原本無異。
如不服本判決應於送達後10日內向本院提出上訴狀。
                                書記官  林兆嘉
中　　華　　民　　國　　96　　年　　8 　　月　　13  　日
附表壹：
┌──┬─────────┬─────┬───────┐
│編號│品　　　　　　　名│數　　　量│備　　　　　註│
├──┼─────────┼─────┼───────┤
│一　│ＭＤＡ            │壹佰顆〔因│臺灣檢驗科技股│
│    │                  │鑑驗使用半│份有限公司藥物│
│    │                  │顆零點零柒│檢驗報告附９５│
│    │                  │貳公克〕  │年度毒偵字第７│
│    │                  │          │３６２號卷第３│
│    │                  │          │７頁。        │
├──┼─────────┼─────┼───────┤
│二  │大麻              │驗餘淨重零│法務部調查局９│
│    │                  │點零伍公克│５年１２月１２│
│    │                  │〔空包裝重│日調科壹字第０│
│    │                  │零點貳玖公│0000000│
│    │                  │克〕      │７８０號鑑定書│
│    │                  │          │附９５年度毒偵│
│    │                  │          │字第７３６２號│
│    │                  │          │卷第３８頁。  │
└──┴─────────┴─────┴───────┘
附表貳：
┌──┬──────┬────────┬───────┐
│編號│犯 罪 事 實 │宣  告  罪  刑  │ 減 得 之 刑  │
├──┼──────┼────────┼───────┤
│一  │事實欄壹─〔│甲○○施用第貳級│減為有期徒刑貳│
│    │一〕        │毒品，處有期徒刑│月，如易科罰金│
│    │            │肆月，如易科罰金│，以新臺幣壹仟│
│    │            │，以新臺幣壹仟元│元折算壹日，扣│
│    │            │折算壹日，扣案如│案如附表壹編號│
│    │            │附表壹編號一所示│一所示物品，沒│
│    │            │物品，沒收銷燬之│收銷燬之。    │
│    │            │。              │              │
├──┼──────┼────────┼───────┤
│二  │事實欄壹─〔│甲○○持有第貳級│減為有期徒刑壹│
│    │二〕        │毒品，處有期徒刑│月又拾伍日，如│
│    │            │參月，如易科罰金│易科罰金，以新│
│    │            │，以新臺幣壹仟元│臺幣壹仟元折算│
│    │            │折算壹日，扣案如│壹日，扣案如附│
│    │            │附表壹編號二所示│表壹編號二所示│
│    │            │物品，沒收銷燬之│物品，沒收銷燬│
│    │            │。              │之。          │
└──┴──────┴────────┴───────┘
附錄壹：本件論罪科刑參考法條：
毒品危害防制條例第１０條：
施用第一級毒品者，處六月以上五年以下有期徒刑。
施用第二級毒品者，處三年以下有期徒刑。
毒品危害防制條例第１１條：
持有第一級毒品者，處三年以下有期徒刑、拘役或新臺幣五萬元
以下罰金。
持有第二級毒品者，處二年以下有期徒刑、拘役或新臺幣三萬元
以下罰金。
持有專供製造或施用第一、二級毒品之器具者，處一年以下有期
徒刑、拘役或新臺幣一萬元以下罰金。
持有毒品達一定數量者，加重其刑至二分之一，其標準由行政院
定之。
附錄貳：告訴人、被害人、被告上訴權利告知書：
一、如果您是告訴人或被害人而對本判決不服，請書具不服的理
    由狀，向臺灣板橋地方法院檢察署提出聲請，請求檢察官上
    訴。但要注意可以上訴的期間只有１０天，而且這項可以上
    訴的期間，是以檢察官收受判決正本的日期起算，不是從您
    收到判決以後起算。
二、如果您是被告而對本判決不服，可以在您收到判決後１０天
    內提起上訴，而上訴的目的，既然是希望改變原來的判決，
    所以您的上訴狀一定要記載上訴的具體理由。
三、如果您是被告，也可以在１０天的上訴期間內，先行提出上
    訴狀，但要注意在１０天上訴期間屆滿後的２０天內，向原
    來判決的法院，補提上訴理由狀。
四、如果您有什麼訴訟程序的疑問，可以就近到任何法院的聯合
    服務中心洽詢，也可以依照法律扶助法的規定，向法律扶助
    基金會請求法律扶助。
    法律扶助基金會板橋分會
    　　　地址：臺北縣板橋市○○路○段268號10樓
　　　　　電話：(00)0000-0000
　　　　　傳真：(00)0000-0000
          Email:banciao@laf.org.tw
    法律扶助基金會臺北分會
　　　    地址：臺北市○○○路○段200號6樓
　　　　　電話：(00)0000-0000
　　　　　傳真：(00)0000-0000
　　　　　Email:taipei@laf.org.tw
